【裁判字號】    90,易,77
【裁判日期】    900821
【裁判案由】    傷害
【裁判全文】
臺灣苗栗地方法院刑事判決                              九十年度易字第七七號
    公  訴  人  臺灣苗栗地方法院檢察署檢察官
    被      告  丁○○
右列被告因傷害案件，經檢察官提起公訴（八十九年度偵字第四九０五號），本院判
決如左：
    主      文
丁○○傷害人之身體，處有期徒刑伍月，如易科罰金，以佰元折算壹日。
    事      實
一、丁○○曾於民國八十二年五月三十一日因傷害罪及公共危險案件，經台灣高等法
    院分別判處有期徒刑二月及六月，合併應執行有期徒刑七月確定，甫於八十四年
    六月二十一日執行完畢（未構成累犯），詎仍不知悔改，竟於八十九年九月十三
    日十九時許，在其媳婦楊智貴位於苗栗縣卓蘭鎮苗豐里十鄰苗豐九十四之四號之
    娘家住處內，為接其媳婦楊智貴及其孫子回家之事，竟與其親家即乙○○○之兄
    長楊安民發生爭執，因而心生不滿，旋即外出，見乙○○○站立於上開屋外駁坎
    處上方，明知駁坎距離柏油路面落差達七十公分，倘不慎跌落，將造成人之身體
    傷害，竟基於普通傷害之故意，徒手推乙○○○，致乙○○○往後跌落駁坎下方
    ，使乙○○○因而受有左前臂骨折、尾椎及右手肘挫傷、右臂部擦傷等傷害。
二、案經乙○○○訴由苗栗縣警察局大湖分局報請台灣苗栗地方法院檢察署檢察官偵
    查起訴。
    理      由
一、訊據被告丁○○對於右揭時地至楊安民之住處談論帶回其媳婦楊智貴、孫子及看
    到告訴人乙○○○跌落駁坎下方等情固坦承不諱，惟矢口否認其有傷害告訴人犯
    行，辯稱：伊當時未推告訴人，係告訴人自己不小心跌倒云云。惟查，右揭事實
    ，業據告訴人乙○○○迭於偵審中指訴甚詳，復有東勢鎮農會附設農民醫院及行
    政院衛生署豐原醫院診斷證明書各一份及照片四幀在卷可稽，並據證人即告訴人
    之母親丙○○及計程車司機甲○○於本院審理中到庭證述屬實，此徵諸證人丙○○證述：「被告是推告訴人前面的胸部，推了之後告訴人就在斜坡的上方後退，
    就跌落到駁坎下的柏油路。」、「（問：當時被告推告訴人，現場還有何人看到
    ﹖）我有看到，計程車司機甲○○有聽到聲音但沒有看到。」等語，證人甲○○
    證述：「我上廁所回來，我聽到很大的吵架聲音，有女孩子喊『救命』，後來我
    回到我停放車子處，我看到告訴人躺在地上，說很痛。我問她怎麼了，她說有人
    推她下去，我說：妳家裏人呢﹖怎麼不趕快叫救護車。」、「（問：告訴人跌倒
    時，你靠近時，證人丙○○是否有在場﹖）有的。」、「（問：當時告訴人有無
    說為何跌倒﹖）她說是被告將她推倒的。」、「（問：告訴人跌倒時，被告人在
    何處﹖）有在現場，在駁坎上方。」等語自明（均參見本院九十年七月三十一日
    訊問筆錄）。此外，參以被告於警訊時亦自承：「因當時在屋內（苗豐里十鄰九
    十四之四號）飲酒，在詢問康月蘭話時，而她就跑門外廣場坡坎旁，我下聲問時
    ，手有比劃比劃，造成乙○○○退後不慎摔倒在才坡坎下，造成她左臂骨折、尾
    椎挫傷及右手臂擦傷。」等語（參見台灣苗栗地方法院檢察署八十九年度偵字第
    四九０五號偵查卷宗第四頁反面），告訴人乙○○○之上揭指訴，自堪採信。是
    被告上揭辯解，自係事後卸責之詞，不足採信。從而，本件事證明確，被告右揭
    傷害犯行，自堪認定，應予依法論科。
二、核被告丁○○所為，係犯刑法第二百七十七條第一項之普通傷害罪。爰審酌被告
    曾於八十二年五月三十一日因傷害罪及公共危險案件，經台灣高等法院分別判處
    有期徒刑二月及六月，合併應執行有期徒刑七月確定，甫於八十四年六月二十一
    日執行完畢（未構成累犯），有台灣高等法院檢察署刑案紀錄簡覆表一紙在卷可
    參，顯見其素行不佳及其犯罪動機、目的、手法、告訴人所受傷害程度、被告犯
    後猶矢口否認犯行及未能與告訴人達成民事和解顯見其毫無悔意等一切情狀，量
    處如主文所示之刑，並諭知易科罰金之折算標準，以示懲儆。
據上論斷，應依刑事訴訟法第二百九十九條第一項前段，刑法第二百七十七條第一項
、第四十一條第一項前段，罰金罰鍰提高標準條例第一條前段、第二條，判決如主文
。
中        華        民        國    九十    年    八    月    二十一    日
                                    臺灣苗栗地方法院刑事庭
                                        法  官  吳  炳  桂
又正本證明與原本無異。
如不服本判決，應於送達後十日內向本院提出上訴狀（須附繕本），上訴於台灣高等
法院台中分院。
                                        書記官  楊  慧  萍
中        華        民        國    九十    年  八    月    二十三    日
附錄本判決論罪科刑法條全文：
刑法第二百七十七條第一項：
傷害人之身體或健康者，處三年以下有期徒刑、拘役或一千元以下罰金。


司法院資訊處製作；財團法人民間司法改革基金會備份。
